【裁判字號】    98,易,172
【裁判日期】    990205
【裁判案由】    詐欺
【裁判全文】
臺灣板橋地方法院刑事判決               98年度易字第172號
公  訴  人  臺灣板橋地方法院檢察署檢察官
被      告  戊○○
選任辯護人  許聰元律師
上列被告因詐欺案件，經檢察官提起公訴（97年度偵字第19254
號）及追加起訴（98年度調偵字第306 號），本院判決如下：
    主  文
戊○○犯詐欺取財罪，處有期徒刑肆月，如易科罰金，以新臺幣
壹仟元折算壹日。又犯詐欺取財罪，處有期徒刑肆月，如易科罰
金，以新臺幣壹仟元折算壹日。又犯詐欺取財罪，處有期徒刑肆
月，如易科罰金，以新臺幣壹仟元折算壹日。應執行有期徒刑拾
月，如易科罰金，以新臺幣壹仟元折算壹日。
其餘被訴部分均無罪。
    事  實
一、戊○○係址設臺北縣樹林市○○街93、95號「穎新車業」之
    負責人，明知「穎新車業」於民國96年10月份間，已因資金
    週轉不靈而向地下錢莊借款新臺幣（下同）400,000 元應急
    ，且自96年12月6 日起即無力按時繳納利息，屢遭地下錢莊
    砸店，顯已陷於無支付能力狀態，亦無以分期付款繳納機車
    貸款之能力及意願，竟意圖為自己不法所有，分別為下列犯
    行：(一)於97年1 月中旬，向甲○○（起訴書誤載為呂莞琪）
    佯稱：可以用以車易車之交易方式，以其原有車牌號碼701-
    BMG 號重型機車加現金52,500元交換三陽廠牌全新機車1 部
    ，使甲○○陷於錯誤，將其所有之上開機車及52,500交付予
    戊○○，嗣又稱須追加費用7,000 元，甲○○乃又交付7,00
    0 元予戊○○，詎戊○○取得上開機車及款項後，旋於同年
    月17日，將上開重型機車過戶予案外人蔡素貞，然遲未依約
    交付新車予甲○○，且避不見面，致甲○○追索無著受有損
    害；(二)於97年3 月2 日，約定以43,000元之價格，出售光陽
    廠牌重型機車1 部予己○○，詎戊○○收取己○○所交付之
    款項後，遲未交車且避不見面，致己○○追索無著受有損害
    ；(三)於97年1 月21日，佯以動產擔保交易附條件分期付款買
    賣方式，向址設臺北縣中和市○○路148 號8 樓之東元資融
    股份有限公司（下稱東元公司）購買車牌號碼139-CHX 號重
    型機車1 部，約定總價款為57, 150 元，分9 期給付，自97
    年2 月20日起至97年10月20日止，於每月20日給付分期款
    6,35 0元，致東元公司陷於錯誤，於同日將上開機車辦理監
    理登記後交付予戊○○使用；詎戊○○取得上開機車後，自
    第1 期起即未繳納分期款項，並隨即於97年5 月6 日將該車
    過戶予他人並完成監理登記，致東元公司追索無著，始知受
    騙。
二、案經呂莞琪、己○○訴由臺北縣政府警察局樹林分局報告臺
    灣板橋地方法院檢察署檢察官偵查起訴，及東元資融股份有
    限公司訴請臺灣板橋地方法院檢察署檢察官偵查起訴。
    理  由
甲、有罪部分：
壹、證據能力方面
一、按被告以外之人於審判外之言詞或書面陳述，除法律有規定
    者外，不得作為證據，刑事訴訟法第159 條第1 項定有明文
    。查證人呂莞琪、己○○於警詢及檢察事務官訊問時、證人
    吳世璋檢察事務官訊問時證述之證據能力，業經被告之辯護
    人於本院98年3 月16日準備程序中聲明異議（見本院卷第29
    頁），另查無合於刑事訴訟法第159 條之1 至159 條之4 所
    定傳聞證據得為證據之例外情形，是依刑事訴訟法第159 條
    第1 項之規定，應認證人呂莞琪、己○○於警詢及檢察事務
    官訊問時、證人吳世璋於檢察事務官訊問時之陳述均無證據
    能力，不得直接作為認定犯罪事實存在之證據。
二、本件認定事實所引用之卷內其他卷證資料（包含人證與文書
    證據、物證等證據），並無證據證明係公務員違背法定程序
    所取得，且檢察官、被告及其辯護人於本院準備程序及審判
    期日時均表示無意見而不予爭執，且迄至言詞辯論終結前亦
    未再聲明異議，依刑事訴訟法第159 條之5 第1 項之規定，
    本件認定事實所引用之其他證據，均有證據能力。
貳、實體方面
一、訊據被告戊○○矢口否認有何詐欺取財犯行，辯稱：伊從96
    年10月開始向地下錢莊借錢，是從97年3 月才開始被地下錢
    莊逼債，伊的機車行從96年12月至97年3 月下旬結束營業前
    ，都有順利完成大部分客戶之機車買賣，伊沒有詐欺的意思
    ，關於甲○○部分，當時伊欲將新車交給甲○○時，因為車
    牌號碼甲○○不喜歡，才導致延後交車，後來到97年3 月中
    旬，伊被地下錢莊逼債，機車行才結束營業；關於己○○部
    分，伊和己○○原約定於97年3 月15日交車，但是地下錢莊
    逼的伊無法營業，己○○有看到伊的店被地下錢莊砸的亂七
    八糟，他叫伊先躲一陣子，以後再還她錢；關於東元公司部
    分，因為伊太太需要1 部代步車，伊無法1 次付清款項，所
    以向東元公司分期付款買車，是地下錢莊把車子過戶給其他
    人，伊也想要與東元公司和解云云；辯護人辯護意旨則以：
    被告在96年12月間經濟狀況良好，資金週轉正常，直到97年
    2 、3 月間被地下錢莊逼債，才發生財務困難，被告在96年
    12 月6日至97年3 月間，仍完成20件機車買賣交易，本件係
    屬民事糾紛，被告並無詐欺之犯行等語，資為被告辯護。
二、經查：
  (一)上開事實一、(一)部分，業據證人甲○○於本院審理時具結證
    稱：伊在97年1 月間用以車易車的方式向被告購買機車，伊
    一共交給被告59,500元，伊有跟被告說伊不喜歡C 或D 開頭
    的車牌號碼，被告說要等C 或D 開頭的車牌號碼過後才要跟
    伊交車，伊一直問被告何時可以交車，但是被告沒有給伊確
    切的時間，也沒有通知伊C 或D 開頭的車牌號碼是否已經過
    了，後來就沒有辦法聯絡到被告等語（見本院卷第116 、11
    8 頁），並有機車買賣合約書、車牌號碼701-BMG 號查詢重
    型機車車籍資料、車牌號碼701-BMG 號重型機車異動歷史資
    料查詢、汽（機）車過戶申請登記書、機器腳踏車新領牌照
    登記書各1 紙在卷可稽（見97年度偵字第19254 號卷第31、
    3 2 、72、74頁）；上開事實一、(二)部分，業據證人己○○
    於本院審理時具結證稱：97年3 月上旬，被告跟伊說車子要
    漲價，因為車行有1 個星期彈性時間，伊只要在3 月上旬給
    被告3,000 元定金就可以當作伊在2 月下旬買車，隔幾天後
    ，被告說如果伊再給20,000元的話，可以再折價，伊就再給
    被告20 ,000 元，本來買車是43,000元，伊已經給了23,000
    元，被告說3 月15日要交車，被告在3 月12日跟伊說要提早
    交車，請伊再交20,000元尾款，伊把錢全部付清，但是被告
    在3 月15日要交車時就沒有營業了，到目前為止，被告就沒
    有再出現過，錢沒有還伊，也沒把機車給伊等語（見本院卷
    第108 、10 9頁），並有機車買賣合約書1 紙在卷可憑（見
    97 年 度偵字第19254 號卷第18頁）；上開事實一、(三)部分
    ，有附條件買賣契約書客戶資料表、機器腳踏車新領牌照登
    記書各1 份在卷可佐（見97年度他字第6871號卷第2 至5 頁
    ）；衡諸證人甲○○、己○○與被告既素無怨隙，應無甘冒
    偽證及誣告之風險，設詞誣陷被告之理，是證人甲○○、己○○上開證言應堪採信。
  (二)又參以被告於檢察事務官訊問時供稱：伊的機車行在96年10
    月因為資金週轉不靈，所以向地下錢莊借款400,000 元，直
    到96年12月6 日無力繳納利息，生活有一餐沒一餐，也都沒
    有收入，地下錢莊就從96年11月開始到伊的機車行砸店，伊
    把告訴人交給伊的車款還給地下錢莊等語（見97年度偵字第
    1925 4號卷第84、85頁），足徵被告是因為積欠地下錢莊款
    項需款甚急，意欲以告訴人甲○○、己○○所交付之購車款
    項償還欠款，且於收取告訴人甲○○、己○○所交付之款項
    後，亦遲未交付新車予告訴人甲○○、己○○，其主觀上顯
    然已有意圖為自己不法所有之詐欺犯意至明。況被告未能提
    出任何憑據以實其說，亦未能提出任何其有向廠商訂購機車
    之資料供本院參酌，是被告空言辯稱：原已約定日期要交車
    給告訴人甲○○、己○○云云，自難採信，
  (三)被告雖辯稱：伊當時向東元公司買車時仍然可以支付車款，
    車子登記在伊名下，後來被地下錢莊遷走了，伊不知道地下
    錢莊把車子過戶給誰云云，惟查，被告於96年12月6 日已無
    力繳納利息，而屢遭地下錢莊砸店一節，業據被告供承在卷
    ，依此，被告又如何有自信能負擔上開每月6,350 元之分期
    款給東元公司，是由被告在無資力之情形下仍無端購買上開
    機車，得手後旋即任由地下錢莊將上開機車過戶予他人，復
    連一期分期款項都沒有繳納等行為可知，顯然其向東元公司
    貸款購買上開機車時，根本無清償貸款之意思，僅係欲以此
    方式取得上開機車交由地下錢莊抵償借款，其具有不法所有
    之意圖及詐欺之故意甚明。
  (四)綜上所述，被告及其辯護人上開所辯，顯係事後圖卸刑責之
    詞，不足採信。本件被告上開詐欺犯行，事證明確，洵堪認
    定。
三、核被告所為，均係犯刑法第339 條第1 項之詐欺取財罪；被
    告所犯上開3 罪間，犯意各別，行為互殊，應予分論併罰。
    爰審酌被告犯罪之動機、目的、手段、智識程度、所獲利益
    及對各該被害人造成損失之程度與被告犯後仍飾詞否認之態
    度等一切情狀，分別量處如主文所示之刑及諭知易科罰金之
    折算標準，並定其應執行之刑。又司法院於98年6 月19日公
    布之司法院釋字第662 號解釋謂：「中華民國94年2 月2 日
    修正公布之現行刑法第41條第2 項，關於數罪併罰，數宣告
    刑均得易科罰金，而定應執行之刑逾6 個月者，排除適用同
    條第1 項得易科罰金之規定部分，與憲法第23條規定有違，
    並與本院釋字第366 號解釋意旨不符，應自本解釋公布之日
    起失其效力」，依諸該解釋意旨，於數宣告刑均得易科罰金
    ，而所定應執行之刑逾6 個月者，亦應得易科罰金。且被告
    為上開3 次詐欺取財犯行後，刑法第41條第8 項已於98年12
    月30日修正公布，自99年1 月1 日開始施行，而將上開大法
    官解釋意旨予以明文規定：「第1 項至第4 項及第7 項之規
    定，於數罪併罰之數罪均得易科罰金或易服社會勞動，其應
    執行之刑逾6 月者，亦適用之。」，本條項僅係將大法官解
    釋予以明文化，不生新舊法比較之問題，應依一般適用法律
    原則，逕依現行之刑法第41條第8 項規定，諭知易科罰金之
    折算標準。
乙、無罪部分：
一、公訴意旨略以：被告係上開「穎新車業」之負責人，明知「
    穎新車業」於96年10月份間，已因資金周轉不靈向地下錢莊
    借款應急，且自96年12月6 日起即無力支付利息，故屢次遭
    地下錢莊砸店，亦無其他固定收入，顯然已陷於無支付能力
    狀態，竟意圖為自己不法所有，為下列行為：(一)於96年12月
    18日，以67,000元之價格，出售光陽G5-150特仕版重型機車
    予告訴人乙○○，詎被告收取定金25,000元及強制責任保險
    費5,100 元後，遲未交車且避不見面，致告訴人乙○○追索
    無著受有損害；(二)於97年1 月28日，向告訴人丙○○佯稱：
    因其無力清償借款，提議可將丙○○所有之車號5HS-682 號
    重型機車交由其出售取得現金（約值23,000至25,000元）抵
    償部分債務，並由伊另行交付價值4 、5 萬元之新重型機車
    云云，使告訴人丙○○陷於錯誤，應允將該部機車及雙證件
    交予被告，詎被告收受機車後，於97年1 月31日，旋將上開
    車輛以25,000元出售予友人之機車行後轉售並過戶予王裕興
    所經營之久長車行，得款25,000元未依約抵償，亦未交付新
    車予告訴人丙○○，致生損害於告訴人丙○○；(三)於97年3
    月8 日，向告訴人丁○○佯稱：欲將2008年份豐田廠牌汽車
    1 輛過戶至其名下，由丁○○擔任賣方，並以25萬元出售予
    案外人陳駿瑋，若成交可分紅4 、5 萬元云云，使丁○○陷
    於錯誤，遂同意出名擔任賣方，詎被告收取陳駿瑋交付予丁○○之250,000 元價金後，旋即將250,000 元交付地下錢莊
    抵債，故無資金向車行取車以交付車輛予陳駿瑋，且避不見
    面，致告訴人丁○○應未能履行賣方責任對陳駿瑋復有賠償
    責任而受有損害；(四)於97年3 月中旬，以公司帳款有問題需
    錢週轉為由云云，向告訴人甲○○借款15,000元，詎被告取
    得款項後，竟拒不還款，且避不見面。嗣告訴人乙○○、丙○○、丁○○、甲○○察覺有異，報警處理後始悉上情。因
    認被告涉犯刑法339 條第1 項之詐欺取財罪嫌等語。
二、按犯罪事實應依證據認定之，無證據不得認定犯罪事實；不
    能證明被告犯罪者，應諭知無罪之判決，刑事訴訟法第154
    條第2 項、第301 條第1 項分別定有明文。又認定不利於被
    告之事實，須依積極證據，苟積極證據不足為不利於被告事
    實之認定時，即應為有利於被告之認定，更不必有何有利之
    證據；再犯罪事實之認定，應憑真實之證據，倘證據是否真
    實尚欠明確，自難以擬制推測之方式，為其判斷之基礎；刑
    事訴訟上證明之資料，無論為直接或間接證據，均須達於通
    常一般之人均不致有所懷疑，而得確信其為真實之程度，始
    得據為有罪之認定，若其關於被告是否犯罪之證明未能達此
    程度，而有合理懷疑之存在，致使無從形成有罪之確信，根
    據「罪證有疑，利於被告」之證據法則，即不得遽為不利被
    告之認定，最高法院30年上字第816 號、53年台上字第656
    號、76年台上字第4986號分別著有判例可資參照。次按刑法
    第339 條第1 項詐欺罪之成立，以意圖為自己或第三人不法
    所有，以詐術使人將本人或第三人之物交付為要件，所謂以
    詐術使人交付，必須被詐欺人因其詐術而陷於錯誤，若其所
    用方法，不能認為詐術，亦不致使人陷於錯誤，即不構成該
    罪；是以民事債務人之間，若有未依債務本旨履行給付之情
    形，在一般社會經驗而言，其原因非一，或係因不可歸責之
    事由無法給付，或係因合法對抗他造主張抗辯而拒絕給付，
    甚至債之關係成立後，始行惡意遲延給付，皆有可能，非必
    自始即出於無意給付之詐欺犯罪，自難以被告單純債務不履
    行之狀態，即推定被告自始即有不法所有意圖而施用詐術。
三、公訴人認被告涉有詐欺取財犯行，無非係以被告於偵查中之
    供述、告訴人乙○○於警詢時及偵查中之指訴、機車買賣合
    約書影本2 紙、告訴人丁○○於警詢時及偵查中之指訴、汽
    車買賣合約書影本1 紙、告訴人甲○○於警詢時及偵查中之
    指訴、告訴人丙○○於偵查中之指訴、車牌號碼5HS-682 號
    重型機車車主歷史資料查詢、機器腳踏車新領牌照登記書、
    汽（機）車過戶申請登記書等證據資料，為其論斷之依據。
    訊據被告堅決否認有何詐欺取財犯行，辯稱：伊從97年3 月
    才開始被地下錢莊逼債，伊的機車行從96年12月至97年3 月
    下旬結束營業前，都有順利完成大部分客戶之機車買賣，伊
    沒有詐欺的意思，關於告訴人乙○○部分，因為當時乙○○
    訂購的車款尚未出廠，等車子出廠時，伊已經被地下錢莊逼
    的無法營業，事後伊有跟乙○○處理後續清償事宜，當時乙○○和他女友一起跟伊買2 台車，伊有退還37,000元給他們
    ，37,000元是包含乙○○與他女友部分的款項，但是乙○○
    說把37, 000 元都還給他女友，等於是伊欠乙○○錢；關於
    告訴人丙○○部分，因為伊和丙○○之前一起合夥做中古車
    買賣，丙○○仍欠伊300,000 元，丙○○將其所有之上開機
    車交給伊出售，是為了抵償他欠伊的債務；關於告訴人丁○○部分，伊有跟丁○○說該自用小客車係流當車，丁○○也
    同意擔任出賣人，依當鋪法規定，必須於流當後3 個月即97
    年6 月才能交車，後來伊被地下錢莊逼債，導致無法如期交
    車；關於告訴人甲○○部分，當時伊跟甲○○借錢時，甲○○知道伊的經濟狀況不好，伊有跟甲○○說等伊有錢再慢慢
    還她，伊只是被地下錢莊逼債而週轉不靈，伊沒有詐欺的意
    思等語。
四、經查：
  (一)告訴人乙○○部分：
    被告固坦承有於96年12月18日，以67,000元之價格，出售光
    陽廠牌G5-150特仕版重型機車予告訴人乙○○，約定於97年
    2 月15日交車，並向乙○○收取定金25,000元、強制責任保
    險費5,100 元之事實，惟否認有何詐欺犯行，辯稱：因為乙○○要求的車款在97年2 月15日還無法交車，等到可以交車
    時，伊已經被地下錢莊逼到無法繼續營業，當時乙○○與他
    女友一起向伊買2 台車，伊也有退還37,000元給他們等情，
    核與證人乙○○於檢察事務官訊問時、本院審理時具結證稱
    ：在97年3 月上旬，被告因為無法交車有退還伊女友37,000
    元，在退還37,000元的隔日，被告還有來跟伊協商賠償的問
    題等語相符（見97年度偵字第19254 號卷第92頁、本院卷第
    112 頁），由此益徵被告於交易之初並無詐欺之不法所有意
    圖，否則其於無法交車後，又何須退還上開部分款項？公訴
    人僅以被告未依約交車，推斷被告自始有詐欺犯意，尚嫌速
    斷。
  (二)告訴人丙○○部分：
  1.告訴人丙○○於警詢中供稱：伊於97年1 月28日牽伊所有之
    車牌號碼5HS-682 號重型機車給被告修理，因為被告說要把
    上開重型機車牽回原廠修理，之後被告又說沒有零件，所以
    無法從原廠取回機車，伊在97年3 月17日至監理站補發行照
    時，才知道該車已經過戶給其他人了云云（見97年度偵字第
    19254 號卷第3 、4 頁），於本院審理時具結證稱：當時因
    為伊缺錢，所以把機車牽去被告店裡請被告幫伊賣車，伊不
    是去修車，被告說該車可以賣到2 萬多元，伊就把車子放在
    那裡，隔天去看時，被告說車子已經賣掉了，事後會把錢給
    伊，但是被告都沒有跟伊說車子賣了多少錢，也沒有把錢給
    伊，後來伊太太懷疑車子為何不見，被告說會牽1 台新的車
    子給伊，結果就沒有下文了云云（見本院卷第146 頁），足
    見告訴人所言前後反覆不一，已見瑕疵，尚難僅憑其瑕疵之
    證言，遽認被告有詐欺之犯行。
  2.又參以被告於本院審理時供稱：當初伊先拿367,000 元買6
    台車，丙○○說他也要合夥做中古車買賣，伊要丙○○也買
    6 台車，這筆錢是伊先幫丙○○出的，後來丙○○的媽媽不
    讓他參加，所以就無法做了，伊和丙○○間有很多債務，很
    難算清楚，因為伊先拿30幾萬元去買中古車，是丙○○同意
    伊去買那些車，所以伊覺得那30幾萬元是丙○○應該要出的
    錢，伊把被告賣機車的錢拿來扣抵上開丙○○欠伊的錢等語
    （見本院卷第148 、149 頁），證人丙○○於本院審理時具
    結證稱：伊與被告曾經合夥投資中古車買賣，實際上都是被
    告在處理，伊只是出資，被告說賺的錢在車行老闆那裡，他
    說1 個月結算1 次，老闆結算後過1 、2 天會拿錢給伊，但
    都沒有消息，後來因為伊出太多錢，伊媽媽就不讓伊做了等
    語（見本院卷第145 頁反面至149 頁），足證被告與證人丙○○間確有上開投資糾紛，是被告辯稱將告訴人丙○○賣車
    所得款項用以抵償丙○○所積欠之上開債務，此與常情並無
    違背，尚難認被告有何施用詐術或意圖為自己不法所有之詐
    欺犯意可言。
  (三)告訴人丁○○部分：
   1.告訴人丁○○於警詢、檢察事務官訊問時供稱：被告假裝
     讓伊進入車行賣車，要伊擔任賣方，把車子賣給伊同事陳
     駿瑋，伊只是出名，被告說如果成交要給伊4 、5 萬元，
     因為被告欠伊很多錢，他說伊當出賣人可以賺一點錢來抵
     償他的債務，當時被告有帶伊去車廠看那台要賣給陳駿瑋
     的中古車，伊有看到車子，而且被告有拿陳駿瑋的證件去
     監理所填資料，伊也有在現場看被告填資料，被告還有打
     電話給陳駿瑋要他選車牌號碼，後來被告就失蹤了云云（
     見97年度偵字第19254 號卷第20、21、52、53、137 頁）
     ，於本院審理時改口證稱：被告說要介紹伊到林口車行賣
     車，被告說他在裡面有10幾台車，當時伊介紹伊同事陳駿
     瑋向被告買二手車，被告有帶伊去林口看車，但是伊和被
     告去看車時根本沒看到車云云（見本院卷第113 頁），核
     其上開供述，前後不一，已堪置疑。
   2.另參以告訴人丁○○於檢察事務官訊問時供稱：伊出名擔
     任賣主，如果成交的話，被告答應要給伊4 、5 萬元等語
     ，益徵告訴人丁○○於衡量利得、風險後，同意採用上開
     模式與被告、案外人陳駿瑋進行交易，並非被告施用詐術
     所致，告訴人丁○○亦無陷於錯誤之情，而與刑法詐欺取
     財罪之構成要件不合。
  (四)告訴人甲○○部分：
  1.被告於97年3 月中旬，以公司帳款有問題，需要錢週轉為由
    ，向告訴人甲○○借款15,000元，迄今仍未償還之事實，業
    據被告坦承屬實，核與告訴人甲○○於警詢、檢察事務官訊
    問及本院審理時證述情節相符，此部分事實固堪認定。
  2.觀諸證人甲○○於檢察事務官訊問時、本院審理時均證稱：
    被告在97年3 月跟伊說公司帳款有問題，需要資金週轉，因
    為伊與被告的岳母以前是同事，伊看在被告岳母的面子上才
    答應借他錢等語（見97年度偵字第19254 號卷第56、57、94
    頁、本院卷第116 至119 頁），可見證人甲○○明知被告於
    借款時財務已週轉不靈，其於自行評估風險後仍允諾借款予
    被告，則縱被告事後未能返還借款，此為單純民事糾紛，要
    難以此推論被告於借款之初，即有施用詐術或意圖為自己不
    法所有之詐欺犯意可言，自無從以詐欺取財罪相繩。
五、綜上所述，公訴人所舉事證，尚有合理性之懷疑存在，致使
    無從確信被告犯有詐欺取財罪行，揆諸首開法條規定及裁判
    先例意旨，此部分核屬不能證明被告犯罪，自應為被告無罪
    之諭知。
據上論斷，應依刑事訴訟法第299 條第1 項前段、第301 條第1
項，刑法第339 條第1 項、第41條第1 項前段、第8 項、第51條
第5 款，刑法施行法第1 條之1 ，判決如主文。
本案經檢察官張慶林到庭執行職務。
中    華    民    國    99    年    2     月    5     日
                  刑事第十二庭  審判長法  官  李君豪
                                      法  官  何燕蓉
                                      法  官  錢衍蓁
上列正本證明與原本無異。
如不服本判決，應於判決送達後10日內敘明上訴理由，向本院提
出上訴狀 (應附繕本) ，上訴於臺灣高等法院。其未敘述上訴理
由者，應於上訴期間屆滿後20日內向本院補提理由書「切勿逕送
上級法院」。
                                      書記官  劉靜慧
中    華    民    國    99    年    2     月    11    日
附錄本案論罪科刑法條全文：
中華民國刑法第339條
意圖為自己或第三人不法之所有，以詐術使人將本人或第三人之
物交付者，處5年以下有期徒刑、拘役或科或併科1千元以下罰金
。
以前項方法得財產上不法之利益或使第三人得之者，亦同。
前二項之未遂犯罰之。

司法院資訊處製作；財團法人民間司法改革基金會備份。
